Giuseppe Cao



Sono un professionista audio creativo. Ho una vasta esperienza in varie tecniche di produzione audio e sono in grado di lavorare con una vasta gamma di generi musicali.

La mia esperienza include la produzione di musica, l'ingegneria audio e la direzione artistica. Ho esperienza anche nella partecipazione a festival e situazioni live come artista o organizzatore.

Sono anche un **DJ** con una moderata esperienza nel campo. Capace di lavorare con artisti e band diversi per portare la loro **visione artistica** in vita.

Lavoro con agio negli **studi tradizionali** e sulle **piattaforme digitali**, adattandomi ai software e metodi preferiti dallo studio o dai clienti.

Sempre pronto ad adattarmi a **flussi di lavoro** e progetti diversi.

ESPERIENZA LAVORATIVA

Trento Service | Direzione tecnica e artistica, Trento 2019 - 2023

Organizzazione e cura della parte tecnica, audio, luci e visual. Progettazione e costruzione di scenografie ad hoc, video-mapping, light-design, in diverse location.

Gestione e **curatela della scaletta**, stagione invernale 2022-2023 presso il locale la **Rosa Alpina (TN).**

SPECIAL MENTIONS

Trento Massive - Mattak e Funky Nano 2019 Warehouse Crew - Leonardo Gonnelli 2019 Warehouse Crew - Oceanic DJ 2019

Cobra SRL | Collaboratore, Vicenza 2022 - presente

Tecnico ledwall addetto al montaggio, programmazione e assistenza prodotto presso in varie fiere nei campi tecnologia, moda e cucina, tra cui IBA a Monaco di Baviera, IFA Berlino, Stoccarda, Salone del Mobile di Milano.

Pioggiadanza Studio | Direzione artistica | Milano 10/2022

Condotto la **composizione**, **scrittura** e **registrazione** di due brani per il cantante **Laess**.

Padova Pride Village | Fonico resident Stagione estiva 2022

Assistenza alla direzione tecnica.

Gestione di **luci e contenuti visua**l per i due stage.

Gotham Dischi, Studio RTL | Tecnico di produzione | Milano 10/2021

Curatela delle registrazioni vocali, strumentali per la produzione di pezzi musicali, al fine di utilizzo presso RTL.

Showtime Agency | Assistenza alla produzione artistica TAGIONE ESTIVA 2018

Partecipazione a **Maia Music Festival (07/2018)** e **Stif Sound Festival (09/2019)** Assistenza alla **produzione artica**, allestimento camerini, allestimento palco. Tra i nomi celebri che hanno partecipato: Alvaro Soler, Il Volo, **Goran Bregović**.

Bagaglino la Plage Resort | Direzione tecnica Stagione estiva 2018

Organizzazione e cura del **teatro** interno alla struttura. **Gestione audio, luci e scenografia.**

Be Happy SRL | Assistenza tecnica 05/2017 - 09/2017

• Assistenza tecnica, montaggio strutture, ledwall, impianti, organizzazione del magazzino.

Eventi: Premio Lucchetta, premio giornalistico trasmesso da Rai 1

PROGETTI PERSONALI

Da sempre mi sono immerso nel modo della **musica** e dello studio delle **fasi di registrazione** e **produzione** a tal punto da voler studiare il mestiere del tecnico del suono, ma oltre ai tecnicismi ho provato a mettere del mio insieme agli artisti con cui ho avuto e alcuni tuttora la fortuna di collaborare.

Come **Dasplan**, con cui ho curato la maggior parte delle fasi di **produzione e missaggio** dell suo primo ep. "602" (https://open.spotify.com/album/76yjJWq0lB9MWkpi bWrhTj)

FESTIVAL E EVENTI

Dal 2017 ad oggi ho avuto la possibilità di organizzare e partecipare a vari festival ed eventi che hanno avuto collaborazioni con artisti di calibro nazionale.

- DJ set @ Poplar, Trento, 2022
- Sunset Party, Rifugio Maranza, TN
- DJ set @ PoliTechno, Milano, 2022
- **DJ set @ Super Love Club**, Milano, 2022
- DJ set @ Live Milano, 2022
- DJ set @ Massaua, Milano, 2021
- **Zonzavilla Festival** 2018, 2019, 2021
- Otium Festival 2019, 2021
- DJ set @ Gate, Looking for art Milano. 2021
- Meltin Rock 2018
- Feste Vigiliane, Palco di Piazza Fiera, Trento, 2022

ISTRUZIONE

Accademia Teatro alla Scala di Milano | 2020 - 2021 Diploma in "Tecnologie del suono"

MOMENTI FORMATIVI

Tranquilo studio Milano - Attività curriculare
Fonologie Monzesi, Monza - Tirocinio curricolare
Tranquilo Studio, Milano - Attività curriculare
Gotham Dischi, presso Blu Score Studio, Milano - Tirocinio Curriculare

Liceo Antonio Rosmini | 2015 - 2020

Diploma Socio-psicopedagogico Economico-Sociale 2015/2020

COMPETENZE

Tecniche

Esperienza con attrezzature analogiche e digitali come Mixer audio: Midas, Allen and It, Yamaha, Beringer

Chamsys (Software luci)

Campo elettrico: competenze di base.

Saldatura a stagno

Programmi

Logic Pro Pro Tools Ableton Live Armonia Plus (Powersoft)

Dante

Resolum Arena

Sistema operativo Windows Sistema operativo iOS

Soft skills

Esperienza nell'DJing e nel mixing di vari generi musicali. Forti abilità nella direzione artistica e nel lavoro con vari artisti Forte capacità di lavorare in team e comunicare efficacemente Facilita nell'interagire e creare network.

Lingue

Italiano (Lingua nativa) Inglese (Livello B2)